sl-SI: Vrsta sestavnih delov kretnic: Samo kondenzator (1. reda); Samo tuljava (1. reda); Vključen dušilnik L-pad; LC-vezje (kondenzator in tuljava); Vključena Zobelova kompenzacija impedance; Drugo
ru: Тип компонента кроссовера: Только конденсатор (1-го порядка); Только катушка индуктивности (1-го порядка); Включает аттенюатор L-pad; LC-цепь (конденсатор + катушка индуктивности); Включает компенсацию импеданса (цепь Цобеля); Другое
it: Tipo di componente crossover: Solo condensatore (1° ordine); Solo induttore (1° ordine); Attenuatore L-pad incluso; Rete LC (condensatore + induttore); Compensazione dell'impedenza di Zobel inclusa; Altro
en: Crossover component type: Capacitor-only (1st order); Inductor-only (1st order); L-pad attenuator included; LC network (capacitor + inductor); Zobel impedance compensation included; Other
pt-PT: Tipo de componente de cruzamento: Apenas condensador (1.ª ordem); Apenas indutor (1.ª ordem); Atenuador L-pad incluído; Rede LC (condensador + indutor); Compensação de impedância Zobel incluída; Outro
bg-BG: Тип на кросоувър компонента: Само кондензатор (1-ви ред); Само индуктор (1-ви ред); Включен L-pad атенюатор; LC верига (кондензатор + индуктор); Включена компенсация на импеданса на Цобел; Други
fr: Type de composant du filtre passif: Condensateur uniquement (1er ordre); Inductance uniquement (1er ordre); Atténuateur en L (L-pad) inclus; Réseau LC (condensateur + inductance); Compensation d’impédance de Zobel incluse; Autre
hu: Crossover alkatrész típusa: Csak kondenzátor (1. rendű); Csak tekercs (1. rendű); L-pad csillapítót tartalmaz; LC-hálózat (kondenzátor és tekercs); Zobel-impedanciakompenzációt tartalmaz; Egyéb
fi: Jakosuotimen komponenttityyppi: Vain kondensaattori (1. asteen); Vain kela (1. asteen); L-pad-vaimennin sisältyy; LC-verkko (kondensaattori ja kela); Zobel-impedanssikompensointi sisältyy; Muu
ja: クロスオーバーコンポーネントタイプ: コンデンサーのみ (1次); インダクターのみ (1次); Lパッドアッテネーター付き; LCネットワーク (コンデンサー＋インダクター); ゾーベルインピーダンス補正付き; その他
cs: Typ komponentu reproduktorové výhybky: Pouze s kondenzátorem (1. řád); Pouze s cívkou (1. řád); Včetně útlumového článku L-pad; LC obvod (kondenzátor a cívka); Včetně kompenzace impedance Zobelova obvodu; Ostatní
da: Type af crossover-komponent: Kun kondensator (1. orden); Kun spole (1. orden); L-pad-dæmper inkluderet; LC-netværk (kondensator og spole); Zobel-impedanskompensering inkluderet; Andet
sv: Delningsfilterkomponenttyp: Endast kondensator (1:a ordningens); Endast spole (1:a ordningens); L-pad-dämpare ingår; LC-nätverk (kondensator + spole); Zobel-impedanskompensering ingår; Övrigt
zh-TW: 分音器元件類型: 僅含電容器 (一階); 僅含電感器 (一階); 包含 L-pad 衰減器; LC 網路 (電容器 + 電感器); 包含 Zobel 阻抗補償; 其他
de: Typ der Crossover-Komponente: Nur Kondensator (1. Ordnung); Nur Spule (1. Ordnung); Inklusive L-Pad-Dämpfungsglied; LC-Netzwerk (Kondensator + Spule); Inklusive Zobel-Impedanzkorrektur; Sonstige
th: ส่วนประกอบครอสโอเวอร์: ตัวเก็บประจุเท่านั้น (อันดับ 1); ตัวเหนี่ยวนำเท่านั้น (อันดับ 1); มีตัวลดทอนสัญญาณ L-pad; วงจร LC (ตัวเก็บประจุ + ตัวเหนี่ยวนำ); มีการชดเชยอิมพีแดนซ์ Zobel; อื่นๆ
zh-CN: 分频器元件类型: 仅电容（一阶）; 仅电感（一阶）; 包含 L-pad 衰减器; LC 网络（电容 + 电感）; 包含 Zobel 阻抗补偿; 其他
nb: Delefeltkomponenttype: Kun kondensator (1. orden); Kun spole (1. orden); L-pad-demper inkludert; LC-nettverk (kondensator + spole); Zobel-impedanskompensering inkludert; Annet
ro-RO: Tipul componentei crossover: Doar condensator (ordinul 1); Doar bobină (ordinul 1); Atenuator L-pad inclus; Rețea LC (condensator + bobină); Compensare de impedanță Zobel inclusă; Altele
pl: Typ komponentu zwrotnicy: Tylko kondensator (1. rzędu); Tylko cewka (1. rzędu); Tłumik L-pad w zestawie; Sieć LC (kondensator + cewka); Kompensacja impedancji Zobla w zestawie; Inne
ko: 크로스오버 구성 요소 유형: 커패시터 전용(1차); 인덕터 전용(1차); L-패드 감쇠기 포함; LC 네트워크(커패시터 및 인덕터); 조벨 임피던스 보정 포함; 기타
sk-SK: Typ komponentu deliča frekvencií: Iba kondenzátor (1. rád); Iba cievka (1. rád); Súčasťou je L-pad tlmič; LC obvod (kondenzátor + cievka); Súčasťou je Zobelova kompenzácia impedancie; Iné
el: Τύπος εξαρτήματος διασταύρωσης: Μόνο πυκνωτής (1ης τάξης); Μόνο πηνίο (1ης τάξης); Περιλαμβάνεται εξασθενητής L-pad; Δίκτυο LC (πυκνωτής + πηνίο); Περιλαμβάνεται αντιστάθμιση σύνθετης αντίστασης Zobel; Άλλο
nl: Crossovercomponent type: Alleen condensator (1e orde); Alleen spoel (1e orde); L-pad verzwakker inbegrepen; LC-netwerk (condensator + spoel); Zobel-impedantiecompensatie inbegrepen; Overig
tr: Crossover bileşen tipi: Sadece kapasitör (1. derece); Sadece indüktör (1. derece); L-pad zayıflatıcı dahil; LC devresi (kapasitör + indüktör); Zobel empedans dengelemesi dahil; Diğer
es: Tipo de componente de cruce: Solo condensador (1.er orden); Solo inductor (1.er orden); Incluye atenuador L-pad; Red LC (condensador e inductor); Incluye compensación de impedancia Zobel; Otro
hr-HR: Vrsta komponente skretnice: Samo kondenzator (1. red); Samo induktor (1. red); Uključen L-pad prigušivač; LC mreža (kondenzator i induktor); Uključena Zobelova kompenzacija impedancije; Ostalo
pt-BR: Tipo de componente de crossover: Apenas capacitor (1ª ordem); Apenas indutor (1ª ordem); Atenuador L-pad incluído; Rede LC (capacitor + indutor); Compensação de impedância Zobel incluída; Outro
vi: Loại thành phần giao nhau: Chỉ dùng tụ điện (bậc 1); Chỉ dùng cuộn cảm (bậc 1); Bao gồm bộ suy giảm L-pad; Mạch LC (tụ điện + cuộn cảm); Bao gồm bù trở kháng Zobel; Khác
lt-LT: Krosoverio komponento tipas: Tik kondensatorius (1-os eilės); Tik induktorius (1-os eilės); Su L-pad slopintuvu; LC grandinė (kondensatorius + induktorius); Su Zobelio varžos kompensavimu; Kita